【裁判字號】    88,易,1578
【裁判日期】    890202
【裁判案由】    竊盜等
【裁判全文】
臺灣彰化地方法院刑事判決                        八十八年度易字第一五七八號
    公  訴  人  臺灣彰化地方法院檢察署檢察官
    被      告  戊○○
    被      告  丁○○
右列被告因竊盜等案件，經檢察官提起公訴（八十八年度偵字第四二七三號），暨送
請併案審理（八十八年度偵字第一一一一三號），本院判決如左：
    主  文
戊○○、丁○○均無罪。
    理  由
一、公訴意旨略以：被告戊○○與丁○○係姐妹，被告戊○○意圖為自己不法之所有
    ，於民國（下同）八十八年四月十一日下午一時許，在彰化縣社頭鄉○○街一九
    五巷四號前，以不詳方式竊取庚○○所有，引擎號碼４ＪＭ─０１６４００號，
    未懸掛車牌之機車（原掛ＴＴＬ─２２７號之車牌）。得手後，復於同年月十三
    日中午十二時許，在彰化縣員林鎮○○路及大勇街口，將前開機車借予明知為贓
    物之被告丁○○騎用，嗣於同年四月十三日下午五時三十分許，被告丁○○騎乘
    前開機車途經員林鎮○○路與大同路口時，為警查獲，並扣得戊○○所有之機車
    鑰匙一支，因認被告戊○○犯有刑法第三百二十條第一項竊盜罪嫌；被告丁○○
    犯有同法第三百四十九條第一項收受贓物罪嫌。
二、公訴人認被告二人犯有前開罪嫌，係以犯情業據同案被告丁○○於警訊及偵查中
    供承不諱，且前開機車確係庚○○失竊之物，並經庚○○之子甲○○於警訊時指
    述甚詳等為論據。
三、按犯罪事實應依證據認定之，無證據不得推定其犯罪事實；又不能證明被告犯罪
    者，應諭知無罪之判決，刑事訴訟法第一百五十四條、第三百零一條第一項前段
    分別定有明文。經查，前開機車固係庚○○失竊之物，惟並不知為誰所竊，此觀
    卷附證人甲○○證述之詞及車輛失竊資料至明。又被告丁○○業於審理中坦承前
    開機車係其一己竊取，與被告戊○○無涉，伊先前於警、偵訊中所言係屬畏罪之
    虛詞等語，核與被告戊○○於偵、審中始終堅詞否認有竊盜前開機車之犯行，辯
    稱，伊並無借前開機車給丁○○等語相合；並揆諸被告丁○○曾於偵查中供述，
    伊母親己○○知道前開機車是戊○○在使用，是伊告知己○○的云云，與證人己○○於本院調查時所證稱，被告二人很少在家，伊沒見過前開機車，丁○○亦不
    曾向伊說過機車是向戊○○借的等語顯然不合，足稽被告丁○○於警訊及偵查中
    所供實非真情，要無可採。此外，復查無其他積極證據足認被告戊○○有公訴人
    所指之竊盜犯行，且被告丁○○所為應屬竊盜罪，亦非公訴人所指之贓物罪嫌，
    故公訴人所認尚有未洽，本件不能證明被告二人各犯有公訴人所指之前開二罪，
    徵諸首揭法條，應諭知被告二人無罪之判決。至被告丁○○所犯之竊盜罪嫌，因
    未經起訴，本院自不得加以審判，惟本院既查知此部分犯嫌，應告發由檢察官另
    行處理，特此具明。
四、併案意旨（台灣彰化地方法院檢察署八十八年度偵字第一一一一三號案件）略以
    ：被告戊○○於（一）八十八年十一月十九日晚上十時許，在彰化縣社頭鄉東興
    村東平巷二十一號，竊取乙○○所有之金牌三面。（二）八十八年十一月二十一
    日早上七時，在彰化縣社頭鄉○○村○○路○段一八八號前，竊取辛○○所有，
    置於車牌號碼ＱＭ─３７１１號自用小客車內之硬幣及高速公路回數票。（三）
    八十八年十一月二十四日中午十二時許，在彰化縣大村鄉村○村○○○路六十二
    之二號，竊取丙○○所有之行動電話一具，另涉犯刑法第三百二十條第一項竊盜
    罪嫌，與前開經公訴人提起公訴之竊盜案件具連續犯裁判上一罪關係，爰送請本
    院併予審究。經查，被告戊○○前開經檢察官即公訴人提起公訴之竊盜案件，已
    經本院諭知無罪之判決，委與併案意旨所指之罪嫌部分無何裁判上一罪關係；且
    併案意旨所指之罪嫌部分並未經起訴，本院自不得予以審判，應退請檢察官另為
    適法之處理，併此敘明。
據上論斷，應依刑事訴訟法第三百零一條第一項，判決如主文。
中      華      民      國      八十九      年    二    月      二      日
                                        臺灣彰化地方法院刑事第三庭
                                            法      官  洪  榮  謙
右正本證明與原本無異。
如不服本判決，應於判決送達後十日內向本院提出上訴狀( 須附繕本 )。
告訴人或被害人對於判決如有不服具備理由請求檢察官上訴者，其上訴期間之計算係
以檢察官收受判決正本之日期為準。
                                            法院書記官  梁  高  賓
中      華      民      國    八十九    年      二      月      九      日


司法院資訊處製作；財團法人民間司法改革基金會備份。
